【裁判字號】    89,訴,41
【裁判日期】    890211
【裁判案由】    損害賠償
【裁判全文】
臺灣嘉義地方法院民事判決  八十九年訴字第四十一號
    原      告  甲○○
    被      告  乙○○
右當事人間請求損害賠償事件，本院判決如左：
    主    文
被告應給付原告新台幣貳拾萬元。
原告其餘之訴駁回。
訴訟費用由被告負擔百分之六；餘由原告負擔。
    事    實
甲、原告方面：
一、聲明：被告應給付原告新台幣（以下同）三百萬元。
二、陳述：
（一）被告乙○○因不滿原告為其婆婆介紹男友，為圖報復，乃於民國八十八年四月
      十日，在嘉義縣民雄鄉○○村○○路○段一六九號住處，以數據機、個人電腦
      、電話線撥接連上HI NET之TW.BBS.COMP.HARDWARE.CDROM新聞討論區，冒用原
      告名義，在該討論區張貼主題為「徵性伴侶及一夜情」之留言：「大家好，我
      叫甲○○，我的電話是00 0000000，如無人接聽，請電0000000000，或是親至
      我家：嘉義縣水上鄉溪州村六十九號，我不是騙你們的，無論什麼時候我家中
      的大門都為大家開啟，如家中無人請按電鈴，如有意請打電話，我的電腦壞了
      無法回信。請大家來插我，我很喜歡，最好是常常來電」，以此方式散佈足以
      毀損原告名譽之不實情事，嗣為警循線查獲，刑事部分經本院以八十八年度簡
      上字第五三號刑事判決處被告徒刑在案。
（二）原告原經營婚友中心，月入約三萬元，經被告在網站上公開原告電話，致無法
      再從事該工作，自八十八年四月十二日起至同年十月止，受有十八萬元無法工
      作之損失。再原告因被告上開妨害名舉行為，受有精神上之損害，請求慰撫金
      二百八十二萬元。
三、證據：引用刑事判決所載。
乙、被告方面：
一、聲明：駁回原告之訴。
二、陳述：對原告主張之事實不爭執，但無力賠償。
    理    由
一、本件原告主張：被告於八十八年四月十日，在嘉義縣民雄鄉○○村○○路○段一
    六九號住處，冒用原告名義在網路上留言，散佈足以毀損原告名譽之不實情事，
    致原告名譽受損，刑事部份經本院以八十八年度簡上字第五三號判處有期徒刑三
    月、如易科罰金以三百元折一日確定之事實，有本院上開刑事判決書一份為附卷
    可稽，並經本院調閱該卷核閱無詭，復為被告所不爭執，堪認原告之主張為真實
    。
二、按因故意或過失，不法侵害他人之權利者，負損害賠償責任；不法侵害他人之身
    體、健康、名譽或自由者，被害人雖非財產上之損害，亦得請求賠償相當之金額
    ，民法第一百八十四條第一項前段、第一百九十五條第一項分別定有明文。被告
    既於右揭時地冒用原告名義在網路上為不實之留言，且該留言足以誹謗原告名譽
    ，自係以故意不法侵害原告之名譽，原告訴請被告賠償精神慰撫金，自屬於法有
    據。至於該項精神慰撫金之額度，本院爰斟酌被告上開誹謗行為對於原告精神上
    、名譽上所造成之傷害程度及被告現係家庭主婦，無收入，原告現雖無業，然其
    原本經營婚友中心，月薪約三萬元，此為兩造所不爭之事實，於考量兩造之身份
    、地位、經濟能力等項後，認本件原告訴請被告賠償精神慰藉金，於新台幣二十
    萬元之範圍內，堪稱允當，應予准許；逾此範圍所為之請求，尚嫌過高，不應准
    許。末查，原告請求被告賠償自八十八年四月十二日起至同年十月間，共六個月
    ，每月三萬元，合計十八萬元之工作損失，該部分之損害並無證據以實其說，且
    原告亦表明無法提出證據證明確受有該部分之損害，從而該部分之請求無法准許
    ，應予駁回。
三、據上論結，本件原告之訴為一部有理由，一部無理由，依民事訴訟法第七十九條
    但書，判決如主文。
中      華      民      國    八十九    年      二      月     十一     日
~B臺灣嘉義地方法院民事庭
~B    法  官  黃渙文
右為正本，係照原本作成。
如對本判決上訴須於判決送達後廿日內向本院提出上訴狀
中      華      民      國    八十九    年      二      月     十四     日
~B    書記官  李宏仁


司法院資訊處製作；財團法人民間司法改革基金會備份。
